【裁判字號】    89,訴,2461
【裁判日期】    900323
【裁判案由】    偽造文書
【裁判全文】
臺灣臺中地方法院刑事判決                        八十九年度訴字第二四六一號
    公  訴  人  臺灣臺中地方法院檢察署檢察官
    被      告  乙○○
右列被告因偽造文書案件，經檢察官提起公訴（八十九年度偵字第一四五五九號），
本院判決如左：
    主  文
乙○○共同連續行使偽造私文書，足以生損害於他人，處有期徒刑捌月。如附表所示
內容之物均沒收。
    事  實
一、乙○○前曾因涉犯過失傷害罪嫌，由臺灣士林地方法院檢察署以八十九年度偵字
    第二一一九號通緝，為圖掩飾其為通緝犯之身份，經由跳蚤雜誌所刊登「買卡刷
    卡」廣告資訊與綽後「阿源」之不詳姓名成年男子聯絡後，乙○○即與綽號「阿
    源」之男子基於偽造私文書等之共同犯意聯絡，由乙○○於民國（以下同）八十
    九年八月二十一日下午四、五時許，在臺北市士林區捷運站處，提供其個人相片
    供為變造國民身分證所用後，並於同日下午六、七時許，在同上地點，綽號「阿
    源」之男子，以每張偽造信用卡新臺幣（以下同）二萬五千元、每張變造之國民
    身分證二萬元之價格，將偽造之信用卡及變造完成之國民身分證各一張（起訴書
    誤植為購買偽造信用卡二張）交付予乙○○，乙○○則將四萬五千元款項給予該
    綽號「阿源」之男子，惟該偽造信用卡，經在臺北市士林區捷運站旁之「佐丹奴
    」服飾店試刷無法使用，乙○○再與該「阿源」之男子聯絡，由乙○○再補足二
    千元後，該「阿源」之男子，再於同年月二十二日上午六、七時許，在同上地點
    ，予以更換偽造之卡面為中國信託商業銀行發卡、由邱明玉申請、卡號0000
    000000000000號（為臺北國際商業銀行發行）、背面偽簽「邱明玉
    」署押一枚之信用卡，該「阿源」之男子並於同上捷運站旁某不詳店名服飾店內
    試驗後尚可使用，而將該偽造之信用卡及變造之「甲○○」國民身分證各一枚交
    付予乙○○，而乙○○亦明知變造之「甲○○」國民身分證為屬來源不明知贓物
    （按該國民身分證係甲○○所有，而於八十九年六月十四日凌晨二時許，在臺中
    市○村路○段一六０號處，為某不詳者所下手竊取），竟仍予以買受，而故買贓
    物；乙○○於取得上開偽造信用卡及變造國民身分證後，旋持上開偽造信用卡於
  同年月二十二日下午九時十分許，至臺中市○○路「金碼頭海產店」消費計六千
    六百二十二元、及於同日下午九時四十五分許，至臺中市○○路「金展服飾」店
    消費二萬三千元，並於消費單上偽簽「甲○○」之署押各一枚，而為連續偽造私
    文書，並持向該商店付款，致臺北國際商業銀行及上開特約商店陷於錯誤，誤以
    為其係該信用卡之合法申請人及持卡人，而允其消費計二萬九千六百二十三元，
    而為連續行使偽造私文書，足生損害於上開商店、發卡銀行及邱明玉、甲○○等
    人；得手後，再於同年月二十三日凌晨零時三十分許，至臺中市○○○路○段十
    六號十一樓「麗池視聽歌唱中心」二０五室內消費，適為臺中市警察局少年隊至
    該址執行臨檢勤務，要求乙○○其提供身分證件時，乙○○再持變造之「甲○○
    」國民身分證偽稱其為甲○○本人，而為行使變造特種文書，然仍為該執勤員警
    發現而查獲，並當場扣得變造之「甲○○」國民身分證一張、偽造信用卡一張、
    及至「金碼頭海產店」與「金展服飾店」消費之消費單存根聯二張等物品。
二、案經臺中市警察局移送臺灣臺中地方法院檢察署檢察官偵查起訴。
    理  由
一、右揭事實，已據被告乙○○分於警訊及偵審中坦承不諱，核與被害人甲○○於警
    訊中指訴、證人劉柏麟與盧信達二人於本院審理中所證述等情節相符，並有如事
    實欄所載之變造之「甲○○」國民身分證一張、偽造之中國信託商業銀行信用卡
    一張、偽造之信用卡消費後取得之消費單存根聯二張、與臺北國際商業銀行之邱
    明玉八十九年八月份信用卡繳款通知書一張、臺北區中小企業銀行信用卡錯帳調
    閱申請書一張等在卷可稽，事證明確，被告犯行，堪以認定。
二、核被告乙○○所為，係犯刑法第二百十六條、第二百十條之行使偽造私文書、同
    法第二百十六條、第二百十二條之行使變造特種文書、同法第三百三十九條第一
    項詐欺取財、同法第三百四十九條第二項之故買贓物等罪；而偽造「甲○○」、
    「邱明玉」二人署押之行為，分為所犯變造特種文書與偽造私文書之一部，所犯
    變造特種文書與偽造私文書之低度行為，分為行使變造特種文書與行使偽造私文
    書之高度行為所吸收，僅應論以行使變造特種文書與行使偽造私文書之罪；又被
    告所犯上揭犯行，與綽號「阿源」之不詳姓名成年男子彼此間，有犯意聯絡，行
    為分擔，為共同正犯，應依共同正犯之例論處；再被告所犯上開行使偽造私文書
    、詐欺取財二罪，先後均有多次行為，且其時間緊接，所犯罪名與構成要件相同
    ，顯係基於概括之犯意反覆為之，為連續犯，應依刑法第五十六條之規定以一罪
    論，並加重其刑；再被告所犯上開行使變造特種文書與行使偽造私文書，係同時
    由綽號「阿源」之不詳姓名者處購買變造之國民身分證與偽造信用卡而發生，為
    一行為觸犯數罪，為想像競合犯、而所犯行使變造特種文書與故買贓物罪及行使
    偽造私文書與詐欺取財罪間，有方法與結果之牽連關係，為牽連犯，均屬裁判上
    一罪關係，應依刑法第五十五條規定從一重之行使偽造私文書罪處斷。爰審酌被
    告年輕力壯，不思自食其力，而故買偽造之信用卡詐欺他人財物，惡性非輕，惟
    念其犯後坦承犯行，尚知所悔悟等一切情狀，量處如主文所示之刑。末查如附表
    內容所示編號二號之「邱明玉」署押一枚及編號四、五號「甲○○」署押各一枚
    （計二枚），應依刑法第二百十九條規定宣告沒收之，如附表編號一號內容所示
    之偽造信用卡一張、編號三號內容所示之相片一張、編號六號所示之消費單存根
    聯二張，為被告所有，且係供本件行使變造特種文書與行使偽造私文書之罪所用
    ，已據被告供承在卷，併依刑法第三十八條第一項第二款規定宣告沒收之。另被
    告於上揭消費時，消費單之正本，已持交消費商店收取，非屬被告所有，不另予
    以宣告沒收；及被告雖於本院審理中自承該綽號「阿源」不詳姓名男子曾以上揭
    偽造信用卡試刷一千餘元財物之部分，經核閱被害人邱明玉所申請信用卡之消費
    帳單上，並無該筆消費款項紀錄，且亦為被告之單一自白，並無其他積極事證足
    供參佐，更未經公訴人提起公訴，自無庸另為無罪之諭知，均附此敘明。
據上論斷，應依刑事訴訟法第二百九十九條第一項前段，刑法第二十八條、第二百十
六條、第二百十二條、第五十六條、第二百十條、第三百三十九條第一項、第三百四
十九條第二項、第五十五條、第二百十九條、第三十八條第一項第二款，罰金罰鍰提
高標準條例第一條前段，判決如主文。
中      華      民      國      九十      年     三     月    二十三    日
                                        法  官   梁   堯   銘
右正本證明與原本無異。
如不服本判決，應於送達後十日內向本院提出上訴狀（須附繕本），上訴於臺灣高等
法院臺中分院。
                                        書記官
中      華      民      國      九十      年      三    月    二十三    日
 ┌─────────────────────────────────┐
 │附表：                                                            │
 ├──┬─────────────────────┬────────┤
 │編號│              項       目                 │    數   量     │
 ├──┼─────────────────────┼────────┤
 │一、│偽造之中國信託商業銀行發行、申請人邱明玉、│一張            │
 │    │卡號000000000000000號（卡號│                │
 │    │為臺北國際商業銀行所發行）之信用卡        │                │
 ├──┼─────────────────────┼────────┤
 │二、│同右偽造信用卡背面偽造之「邱明玉」署押    │一枚            │
 ├──┼─────────────────────┼────────┤
 │三、│變造之「甲○○」國民身分證上之乙○○相片  │一張            │
 ├──┼─────────────────────┼────────┤
 │四、│持附表編號一號偽造信用卡，於八十九年八月二│一枚            │
 │    │二十二日下午九時十分許，在臺中市○○路「金│                │
 │    │碼頭海產店」消費後，消費單上偽造之「甲○○│                │
 │    │」署押                                    │                │
 ├──┼─────────────────────┼────────┤
 │五、│持附表編號一號偽造信用卡，於八十九年八月二│一枚            │
 │    │二十二日下午九時四十五分許，在臺中市○○路│                │
 │    │「金展服飾店」消費後，消費單上偽造之「吳宏│                │
 │    │國」署押                                  │                │
 ├──┼─────────────────────┼────────┤
 │六、│附表編號四、五號消費後，乙○○所取得之消費│二張            │
 │    │單存根聯及其上偽造之「甲○○」署押        │二枚            │
 └──┴─────────────────────┴────────┘
附錄論罪科刑法條
刑法第二百十六條
行使第二百十條至第二百十五條之文書者，依偽造、變造文書或登載不實事項或使登
載不實事項之規定處斷。
刑法第二百十二條
偽造、變造護照、旅券、免許證、特許證及關於品行、能力、服務或其他相類之證書
、介紹書，足以生損害於公眾或他人者，處一年以下有期徒刑、拘役或三百元以下罰
金。
刑法第二百十條
偽造、變造私文書，足以生損害於公眾或他人者，處五年以下有期徒刑。
刑法第三百三十九條
意圖為自己或第三人不法之所有，以詐術使人將本人或第三人之物交付者，處五年以
下有期徒刑、拘役或科或併科一千元以下罰金。
以前項方法得財產上不法之利益或使第三人得之者，亦同。
前二項之未遂犯罰之。
刑法第三百四十九條
收受贓物者，處三年以下有期徒刑、拘役或五百元以下罰金。
搬運、寄藏、故買贓物或為牙保者，處五年以下有期徒刑、拘役或科或併科一千元以
下罰金。
因贓物變得之財物，以贓物論。


司法院資訊處製作；財團法人民間司法改革基金會備份。
